【裁判字號】    89,訴,1197
【裁判日期】    891228
【裁判案由】    殺人未遂
【裁判全文】
臺灣臺南地方法院刑事判決                        八十九年度訴字第一一九七號
    公  訴  人  臺灣台南地方法院檢察署檢察官
    被      告  乙○○
    指定辯護人  本院公設辯護人甲○○
右列被告因殺人案件，經檢察官提起公訴 (八十九年度偵字第九五九八號)，本院判
決如左：
    主  文
乙○○殺人未遂，處有期徒刑伍年貳月。
扣案水果刀壹把沒收。
    事  實
一、乙○○與丙○○原為位於台南市○○路一九０號之榮民之家之室友，雙方為朋友
    關係，常共同打牌為樂。乙○○與丙○○二人於民國八十九年八月八日十三時三
    十分許，復於前開榮民之家茶水部處打牌消遣時，因乙○○指責丙○○違反遊戲
    規則，雙方遂起爭執，乙○○憤而回其房間，並取出其所有，平日用以削水果之
    水果刀一把，復返回茶水部處，基於殺人之故意，持刀猛刺丙○○腹部一刀，致
    丙○○受有腹部穿刺傷、併腸穿孔，且腸子外露，腹部大量出血，經榮民之家服
    務人員發現，將丙○○送醫急救後，始倖免於難。嗣經榮民之家服務人員報警後
    查獲，並於乙○○房間內扣得其所有用以犯罪之水果刀一把。
二、案經台南市警察局第一分局報告台灣台南地方法院檢察署檢察官偵查起訴。
    理  由
一、訊據被告乙○○於警訊及偵審中固坦承於前揭時地與被害人丙○○發生衝突，並
    持其所有之水果刀一把，刺入被害人腹部等情，惟否認涉有殺人罪嫌，辯稱：並
    無殺害被害人之意云云。經查：(1)被告於前揭時地與被害人發生衝突後，被告返
    回自己房間內取出扣案水果刀一把，並持刀向被害人腹部猛刺一刀，致被害人受
    有腹部穿刺傷、併腸穿孔等傷害，甚而腸子外露，腹部大量出血等情，業據被告
    於警訊及偵審中自承不諱，核與被害人於警訊及偵審中之指述及證人瞿斌於警訊
    中之證述相符，並有行政院國軍退除役官兵輔導委員會永康榮民醫院八十九年八
    月九日診斷證明書一份在卷可稽，被告此部分之自白與事實相符，堪以採信。(2)
    扣案水果刀一把刀刃金屬製，長約二十五公分，最寬處二點五公分，刀刃前端鋒
    利等情，業據本院審理時當庭勘驗屬實，是以被告持此具有致人於死能力之利刃
    ，對被害人腹部之致命部位刺入，參以被害人受創後，腸子外露，腹部大量出血
    ，所受傷害非輕等情，足見被告行為當時用力之猛，綜此以觀，被告所持尖刀之
    利，用力之猛，足見被告當日確有殺人之故意，被告及辯護意旨辯稱被告並無殺
    人之意云云，尚無可採。另被告辯稱當日曾送被害人就醫，足見其無殺人之意云
    云，惟證人瞿斌於警訊中明確證述，被告於衝突後，隨即返回房間等語，核與被
    告於警訊中自承：我看他倒地之後就走回寢室去了等語相符，是以被告辯稱刺傷
    被害人後，曾送被害人就醫一節，與事實不符，尚無可採。被告犯行明確，堪以
    認定。
二、核被告所為係犯刑法第二百七十一條第二項、第一項之殺人未遂罪。被告已著手
    於殺人行為之實施，惟未至犯罪之結果，惟未遂犯，應依刑法第二十六條前段之
    規定，減輕其刑。爰審酌被告犯罪手段對人之生命構成重大威脅、惟年事已高，
    犯罪後坦承部分犯行，並已與被害人達成和解，有和解書一份在卷可稽之態度等
    一切情狀，從輕量處如主文所示之刑。扣案水果刀一把，為被告所有且供犯罪所
    用之物，業據被告供承在卷，爰依法宣告沒收。
據上論斷，應依刑事訴訟法第二百九十九條第一項前段、刑法第二百七十一條第二項
、第一項、第二十六條前段、第三十八條第一項第二款，判決如主文。
本案經檢察官許鈺茹到庭執行職務
中      華      民      國    八十九    年     十二     月    二十八    日
                                  臺灣臺南地方法院刑事第四庭
                                          法  官    卓  穎  毓
右正本證明與原本無異。
如不服本判決，應於判決送達後十日內，向本院提出上訴狀。
                                          書記官    黃  子  起
中      華      民      國    八十九    年      十二    月    二十九    日
附錄法條：
刑法第二百七十一條第一項、第二項：
殺人者，處死刑、無期徒刑或十年以上有徒刑。
前項之未遂犯罰之。


司法院資訊處製作；財團法人民間司法改革基金會備份。
